【裁判字號】    98,交易,575
【裁判日期】    981013
【裁判案由】    過失致死
【裁判全文】
臺灣臺中地方法院刑事判決             98年度交易字第575號
公  訴  人  臺灣臺中地方法院檢察署檢察官
被      告  乙○○
上列被告因過失致死案件，經檢察官提起公訴（98年度偵字第18
306號），本院判決如下：
    主    文
乙○○因過失致人於死，處有期徒刑伍月，如易科罰金，以新臺
幣壹仟元折算壹日。
    犯罪事實
一、乙○○於民國98年6月3日上午8時20分許，駕駛車牌號碼PJ-
    8873號自小客車，沿臺中縣清水鎮○○路由北往南方向行駛
    ，於同日上午8時30分許，行經臺中縣清水鎮○○路「國姓
    里守望相助隊」前，原應注意汽車行駛時，應注意車前狀況
    ，隨時採取必要安全措施，而依當時情形，天候晴、日間自
    然光線、縣道直路、柏油路面乾燥無缺陷、無障礙物、視距
    良好，並無不能注意之情事，竟疏於注意車前狀況及該處路
    段之速限僅為50公里，貿然以時速約60公里之速度行駛，適
    有邱周杏元騎乘自行車，沿臺中縣清水鎮○○路由北往南之
    方向，突然出現在乙○○所駕駛之自小客車前方，乙○○因
    超速行駛而閃避不及，以致其所駕駛之自小客車車頭自後碰
    撞邱周杏元所騎乘之自行車，致使邱周杏元當場人車倒地，
    因而受有頭部外傷併頭皮撕裂傷、胸部鈍挫傷併右側血氣胸
    、四肢多處骨折等傷害，經乙○○緊急呼叫救護車送醫急救
    後，仍於98年6月3日上午10時05分許，因頭胸部外傷、顱腦
    挫傷、胸腔內出血而傷害不治死亡。乙○○於肇事後，在尚
    未有偵查權限之犯罪偵查機關發覺前，即主動報警並向據報
    前往處理之員警自首，表明為肇事人及願意接受裁判之意。
二、案經告訴人即邱周杏元之子甲○○告訴及臺灣臺中地方法院
    檢察署檢察官據報相驗後自動檢舉偵查起訴。
    理    由
一、訊據被告乙○○對於前揭時地，駕駛前開自小客車，疏未注
    意車前狀況，貿然超速行駛，以致閃避不及，自後碰撞被害
    人邱周杏元所騎乘之自行車，導致被害人邱周杏元受有頭部
    外傷併頭皮撕裂傷、胸部鈍挫傷併右側血氣胸、四肢多處骨
    折等傷害，經緊急送醫急救後，仍因頭胸部外傷、顱腦挫傷
    、胸腔內出血而傷害不治死亡等情，業經坦認屬實，核與告
    訴人甲○○於偵查中之指訴情節相符，並有事故現場照片十
    張、道路交通事故現場圖一份、道路交通事故調查報告表(一)
    (二)各一份、被告車籍資料一份等在卷可稽，被告自白供述與
    現有事證相符，應堪置信。又依照道路交通事故調查報告表
    之記載，事故路段之速限為50公里，被告供稱其行駛速度約
    為60公里左右等語，顯然已有超速行駛之違規行為；且被害
    人邱周杏元所騎乘之自行車係與被告同一行向，被害人邱周
    杏元之自行車行駛在被告所駕駛自小客車之前方，若被告維
    持速限50公里以下之速度行駛，對於突發之車前狀況，理應
    有足夠之時間反應以採取必要之措施，因此，被告在本件交
    通事故中有超速及疏於注意車前狀況之過失駕駛行為，應堪
    認定。又被害人邱周杏元因本件車禍事故受有頭部外傷併頭
    皮撕裂傷、胸部鈍挫傷併右側血氣胸、四肢多處骨折等傷害
    ，經緊急送醫急救後，仍因頭胸部外傷、顱腦挫傷、胸腔內
    出血而傷害不治死亡等情，此有童綜合醫療社團法人童綜合
    醫院診斷證明書一份在卷為憑，並經臺灣臺中地方法院檢察
    署檢察官督同法醫師相驗屬實，製有相驗筆錄、相驗屍體證
    明書、檢驗報告書在卷足稽，復有相驗照片在卷足參，則被
    告之過失駕駛行為與被害人邱周杏元之死亡結果間，確實具
    有相當因果關係存在，亦堪認定。本件事證已臻明確，被告
    犯行，洵堪認定。
二、核被告所為，係犯刑法第二百七十六條第一項之過失致死罪
    。又被告於本件車禍事故發生後，立即報警處理及呼叫救護
    車，緊急將被害人邱周杏元送醫急救，並向前往處理之員警
    張蕙慈主動表明為肇事人及願意接受裁判之意，此有臺中縣
    警察局清水分局清水交通小隊道路交通事故肇事人自首情形
    紀錄表一份在卷可參，佐以，被告於警詢、偵查以迄本院審
    理中均坦承犯行，本院認為被告符合自首之要件，爰依刑法
    第六十二條前段之規定，予以減輕其刑。爰審酌被告素行良
    好，前未曾受有期徒刑以上刑之宣告，此有臺灣高等法院被
    告前案紀錄表在卷可按，被告因超速之違規行為，剝奪被害
    人邱周杏元之生命，造成被害人家屬難以磨滅之傷痛，而於
    本院審理中雖表明願意賠償被害人家屬，但依其目前家庭經
    濟情況，僅能以汽車強制險及任意險之理賠金來賠償之和解
    條件，未獲被害人家屬之接受，以致雙方迄未能達成和解，
    考量被告因年紀尚輕思慮未周，不知遵守交通規則，一時貪
    快超速行駛之違規行為，以致發生本件嚴重之車禍事故，斟
    酌其過失之程度，及犯罪後業經坦承犯行，犯後態度良好等
    一切情狀，量處如主文所示之刑，併予諭知易科罰金之折算
    標準，以示懲儆。
據上論斷，應依刑事訴訟法第二百九十九條第一項前段，刑法第
二百七十六條第一項、第六十二條前段、第四十一條第一項前段
，刑法施行法第一條第一項、第二項前段，判決如主文。
中    華    民    國    98    年    10    月    13    日
                  刑事第十六庭  法  官  巫淑芳
以上正本證明與原本無異。
如不服本判決應於收受判決後10日內向本院提出上訴書狀，並應
敘述具體理由；其未敘述上訴理由者，應於上訴期間屆滿後20日
內向本院補提理由書（均須按他造當事人之人數附繕本）「切勿
逕送上級法院」。
                                書記官  張孝妃
中    華    民    國    98    年    10    月    13    日
附錄論罪科刑法條：
刑法第276條：
因過失致人於死者，處二年以下有期徒刑、拘役或二千元以下罰
金。
從事業務之人，因業務上之過失犯前項之罪者，處五年以下有期
徒刑或拘役，得併科三千元以下罰金。


司法院資訊處製作；財團法人民間司法改革基金會備份。
